# 关于辞退补偿

提问人：aaaafjq 时间：2012-12-05 16:33:03
请教陈版主：
P公司有两个全资子公司A和B，A公司有 200 名员工，均在劳动合同期限内。现P公司因为某些特定的考虑，决定关闭A公司，如果满足IAS19的要求，P公司关闭A公司需要支付给员工 1000 万元辞退补偿。
如果B公司全盘接受A公司的现有 200 名员工，以及A公司原有的资产、营销网络及经营业务，并与这些员工重新签定劳动合同，同时承认这些员工在原A公司中所享有的权利与义务，比如认可其在A公司的工龄、职位、薪级薪酬等。在这种安排下，A公司可能不需要支付任何的辞退补偿，因为员工的利益并没有受到明显的损害，变化的只是签定劳动合同的甲方。
问题是：在这种情况下，A公司是否还需要计提员工辞退补偿？
谢谢！！

回答人：chenyiwei
这个问题可以算是辞退福利，也可以算是企业的重组计划，但是无论哪一种情况，都应当以明确具体且已经告知利益相关方的关闭或者重组计划为依据。根据已经明确的计划确定是否需要计提辞退补偿。

提问人：aaaafjq 时间：2012-12-05 21:13:20
理解。如果是A公司履行了告知义务，是不是就必须预提辞退福利，而无论是否需要支付？因为如果是所有的 200 名员工都书面同意与B签劳动合同，A公司有可能都不需要为这一重组支付额外的补偿。

回答人：chenyiwei
在将重组计划告知员工以后，实际上员工有留用或者接受补偿离职的选择权。此时应依据历史经验等信息对很可能需要支付的补偿金额作出预计。参照讲解中对于员工有选择权的辞退计划的处理原则。